【裁判字號】    92,聲再,374
【裁判日期】    921006
【裁判案由】    聲請再審
【裁判全文】
臺灣高等法院刑事裁定                            九十二年度聲再字第三七四號
    再審聲請人
    即受判決人  甲○○
右列聲請人因妨害自由案件，對於本院九十二年度上易字第九二三號，中華民國九十
二年八月六日第二審確定判決（原審案號：台灣板橋地方法院九十一年度易字第二八
四０號，起訴案號：台灣板橋地方法院檢察署九十一年度偵字第一二一五三號），聲
請再審，本院裁定如左：
    主  文
再審之聲請駁回。
    理  由
一、聲請意旨略以：鈞院九十二年度上易字第九二三號刑事確定判決，就告訴人顧寶
    珊及其職員林秀麗、楊湘樗、段珊珊等之證詞，未詳查其中串證之疑點，而對聲
    請人即受判決人甲○○所為之有利證詞皆不採信，即為聲請人有罪之認定，致成
    冤案。又證人段珊珊於鈞院審理期間已更改證述內容，未再繼續誣陷聲請人，因
    其已離開告訴人所經營之補習班，意義非比尋常，為此依刑事訴訟法第四百二十
    條第一項第六款及同法第四百二十一條之規定聲請再審云云。
二、按刑事訴訟法第四百二十條第一項第六款所謂發見確實之新證據，係指該證據當
    時已存在，為法院及當事人所不知，事後始經發現者而言。且就新證據之本身形
    式上觀察，毋須經調查程序顯然可認為足以動搖原確定之判決者而言。而不得上
    訴於第三審法院之案件，除依刑事訴訟法第四百二十條之規定外，其經第二審確
    定之有罪判決，需就足生影響於判決之重要證據漏未審酌者，始得為受判決人之
    利益聲請再審，此觀刑事訴訟法第四百二十一條規定至明。
三、經查，本院九十二年度上易字第九二三號刑事判決，業就告訴人顧寶珊、證人林
    秀麗、楊湘樗、段珊珊等人之證詞是否可採，為適法之裁量認定，並於判決理由
    中詳述採信告訴人及前開證人證詞之原因，有關證人段珊珊證詞之證據證明力部
    分，亦經原審法院依經驗法則及論理法則為綜合判斷，證人段珊珊嗣後自案發之
    補習班離職，對於其於法院證詞之證據證明力並無影響，聲請人僅對業經原審斟
    酌認定之告訴人及證人等證詞再為爭執而聲請再審，並未提出原確定判決時已存
    在，事後始發現且毋須經調查程序顯然可認為足以動搖原確定判決之新證據，亦
    未指出原確定判決有何足以影響於判決結果之重要證據漏未審酌，是本件聲請人
    所舉聲請再審之理由，核與刑事訴訟法第四百二十條第一項第六款及第四百二十
    一條之規定無一相符，應認為無再審理由，爰依同法第四百三十四條第一項，裁
    定如主文。
中      華      民      國    九十二    年      十      月      六      日
                              臺灣高等法院刑事第五庭
                                  審判長法  官  曾  德  水
                                        法  官  趙  功  恆
                                        法  官  蘇  素  娥
右正本證明與原本無異。
不得抗告。
                                        書記官  何  閣  梅
中      華      民      國    九十二    年      十      月      六      日


司法院資訊處製作；財團法人民間司法改革基金會備份。
